【裁判字號】    89,易,952
【裁判日期】    891228
【裁判案由】    傷害等
【裁判全文】
臺灣苗栗地方法院刑事判決                          八十九年度易字第九五二號
    公  訴  人  臺灣苗栗地方法院檢察署檢察官
    被      告  甲○○
右列被告因傷害等案件，經檢察官提起公訴（八十九年度偵字第三二九○號），本院
判決如左：
    主  文
甲○○以加害生命之事，恐嚇他人致生危害於安全，處有期徒刑參月，如易科罰金，
以佰元折算壹日；又傷害人之身體，處有期徒刑參月，如易科罰金，以佰元折算
壹日。應執行有期徒刑伍月，如易科罰金，以佰元折算壹日；緩刑參年，緩刑期內
付保護管束。
    事  實
一、甲○○與乙○○係夫妻關係，二人間具有家庭暴力防治法第三條第一款所定之家
    庭成員關係。甲○○於民國八十九年八月九日上午八時三十分許，在苗栗縣三義
    鄉西湖村二鄰西湖二十號住處，因不滿其妻乙○○欲將子女帶同離去，竟對駱女
    嚇稱「我要死，也不讓你活」之語，以此加害生命之事恐嚇乙○○，致使乙○○
    因之心生畏怖，致生危害於安全；嗣因駱女欲強行將子女帶離上址，甲○○遂另
    基於傷害之犯意，徒手毆擊乙○○，致駱女受有顱頂部瘀腫及左前臂瘀傷多處、
    右前臂瘀傷等傷害。
二、案經乙○○訴請臺灣苗栗地方法院檢察署檢察官偵查起訴。
    理  由
一、訊據被告甲○○矢口否認前揭犯行，辯稱：因乙○○欲強拉子女，使小孩子吐得
    滿地，伊在幫小孩子擦身體時，告訴人在背後拉伊，伊始反手將告訴人推開，並
    說要死你不會先去死，並沒有恐嚇告訴人云云。然查右揭恐嚇及傷害之事實，業
    據告訴人乙○○指訴明確，核與證人即乙○○之父駱瑞高於偵訊時表示：「（被
    告）是在講完（我要死，也不讓你活）才打我女兒」相符；另證人即被告之母林
    彭澄妹到庭亦證述被告與告訴人確有相互拉扯推擠等情，參以被告當時如只有反
    手將告訴人推開，則當不致造成被害人如此多處之傷害；此外，復有告訴人乙○
    ○之驗傷診斷書一紙附卷可稽，是被告所辯顯皆係卸責之詞，不足採信，本件事
    證明確，被告上開犯行均洵堪認定。
二、核被告所為，係犯刑法第二百七十七條第一項之普通傷害罪、第三百零五條之恐
    嚇危害安全罪。上開二罪間，犯意各別，罪名不同，應予分論併罰。爰審酌被告
    與告訴人之關係、被告犯罪時係因與告訴人爭奪子女所受之刺激、犯罪之方法、
    所生之危害及被告犯罪後之態度等一切情狀，分別依其所犯之二罪，各量處如主
    文所示之刑及諭知易科罰金之折算標準，同時並定應執行之刑及諭知易科罰金之
    折算標準，以資懲儆。次查被告雖曾於七十一年間受有期徒刑以上之宣告，惟其
    於執行完畢或赦免後，五年以內未曾受有期徒刑以上刑之宣告者，有臺灣苗栗地
    方法院檢察署刑案資料查註紀錄表及臺灣高等法院被告全國前案紀錄表在卷可稽
    ，經此次起訴審判後，當能知所警惕，信無再犯之虞，本院認所宣告之刑以暫不
    執行為適當，並諭知緩刑三年，以啟自新。末按「家庭成員間故意實施家庭暴力
    行為而成立其他法律所規定之犯罪為家庭暴力罪」、「犯家庭暴力罪而受緩刑之
    宣告者，在緩刑期內應付保護管束」，分別為家庭暴力防治法第二條第二項、第
    三十條第一項所明文規定，本件被告與告訴人於本件行為時既屬夫妻，業經二人
    陳稱在卷，二人即為該法所稱之家庭成員，而被告對妻子之故意傷害暴力行為所
    犯係刑法第二百七十七條之傷害罪，為家庭暴力罪，故依家庭暴力防治法第三十
    條第一項規定，於緩刑期間內應付保護管束。
據上論斷，應依刑事訴訟法第二百九十九條第一項前段，刑法第二百七十七條第一項
、第三百零五條、第四十一條、第五十一條第五款、第七十四條第二款，家庭暴力防
治法第三十條第一項，罰金罰鍰提高標準條例第一條前段、第二條，判決如主文。
本案經檢察官石東超到庭執行職務
中      華      民      國    八十九    年     十二     月    二十八    日
                                   臺灣苗栗地方法院刑事庭
                                       法  官  黃  建  都
右正本證明與原本無異
如不服本判決應於送達後十日內向本院提出上訴狀（應附繕本），上訴於臺灣高等法
院臺中分院。
                                       書記官  黃  士  益
中      華      民      國    八十九    年     十二     月    二十八    日
附錄論罪科刑法條
刑法第二百七十七條第一項
傷害人之身體或健康者，處三年以下有期徒刑、拘役或一千元以下罰金。
刑法第三百零五條
以加害生命、身體、自由、名譽、財產之事，恐嚇他人致生危害於安全者，處二年以
下有期徒刑、拘役或三百元以下罰金。


司法院資訊處製作；財團法人民間司法改革基金會備份。
